# 委托研发问题

提问人：liushuaizhi 时间：2021-09-15 15:33:05
求教陈版主
现在A企业委托B企业进行一个产品的研发，A企业在研发开始时已支付款项，A和B企业也签了兜底条款，如果B企业研发失败，归还款项；现在A企业支付的款项，怎么记账呢。能确认资本化？

回答人：chenyiwei
这个问题可参照《中审众环研究 2020 》之“问题1-2-4（外包的开发活动的相关支出的资本化问题）”、“问题1-2-5（关于委托开发的技术能否资本化的问题）”所述原则处理。
首先要界定该业务的性质，是研发外包还是外购无形资产。“A企业在研发开始时已支付款项，A和B企业也签了兜底条款，如果B企业研发失败，归还款项”这种情况表明与研发相关的风险很可能均归属于B，故A可以作为外购无形资产进行会计处理，所支付的款项计入预付款项，报表中列报为其他非流动资产。